【裁判字號】    95,交易,112
【裁判日期】    951229
【裁判案由】    
【裁判全文】
臺灣基隆地方法院刑事判決             95年度交易字第112號
公  訴  人  臺灣基隆地方法院檢察署檢察官
被      告  甲○○
上列被告因公共危險案件，經檢察官提起公訴（95年度偵字第46
12號），於本院準備程序進行中，被告先就被訴事實為有罪之陳
述，本院合議庭乃裁定由受命法官依簡式審判程序進行審理，並
判決如下：
    主  文
甲○○服用酒類，不能安全駕駛動力交通工具而駕駛，累犯，處
有期徒刑壹年。
    事  實
一、甲○○前曾有多次酒後駕車之公共危險前科，分別經本院以
    88年度基交簡字第15號、89年度基交簡字第22號、89年度交
    易字第100號、90年度基交簡第56號判決判處罰金銀元8千元
    、罰金銀元3 萬元、有期徒刑3月、有期徒刑3月，前開有期
    徒刑部分，於90年6月19日以90年度聲字第561號裁定定應執
    行有期刑5月確定，於90年11月3日執行完畢。復再因酒後駕
    車之公共危險案件，經本院於90年12月18日以90年度基交簡
    字第75 9號判決判處有期徒刑6月確定，並於91年10月1日送
    監執行完畢。再因酒後駕車之公共危險案件，經本院於93年
    2 月16日以92年度交易字第63號判決決處有期刑8 月確定，
    於94年1月10 日縮刑期滿執行完畢。詎其仍不知悔改，於95
    年10月8日下午4時45分許，飲用啤酒5 瓶後，注意力減低、
    反應力變慢，已無安全駕駛車輛之能力，且駕駛執照已遭吊
    銷，猶駕駛車號016-BP號營業用小客車，沿基隆市○○路往
    八堵方向行駛，行經基隆市○○路9 號前，因不勝酒力，自
    後方追撞正停紅燈由丙○○所駕駛之車號8203-DJ 號自小客
    車。嗣經丙○○報警前往處理，對甲○○施予酒精濃度呼氣
    測試結果酒精濃度高達每公升1.50毫克，始悉上情。
二、案經基隆市警察局第三分局報告臺灣基隆地方法院檢察署檢
    察官偵查起訴。
    理  由
一、本件被告甲○○所犯者非為死刑、無期徒刑、最輕本刑為3
    年以上有期徒刑之罪或高等法院管轄第一審案件，其於準備
    程序進行中，先就被訴事實為有罪之陳述，經告知其簡式審
    判程序之旨，並聽取公訴人、被告之意見後，本院依刑事訴
    訟法第273條之1第1 項之規定，裁定由受命法官獨任進行簡
    式審判程序，合先敘明。
二、上開事實，業據被告坦承不諱，核與其於95年10月8日17時2
    1分許為警測試吐氣所含酒精濃度高達每公升1.50 毫克相符
    ，有酒精測試值1紙、「刑法第185 條之3案件測試觀察紀錄
    表」乙紙、道路交通事故現場圖、道路交通事故調查報告表
    (一)、(二)、基隆市○○○道路交通事故談話紀錄表、基隆市警
    察局交通隊道路交通事故補充資料(二)、基隆市○○○道路交
    通事故照片黏貼紀錄表在卷可稽，其任意自白與事實相符，
    堪以採信。
三、參諸交通部運輸研究所79年8月對駕駛人行為之研究（酒醉
    駕車對駕駛行為之分析研究）指出，吐氣每公升酒精含量0.
    25mg等於血液中酒精濃度（Blood Alcohol Concentr ation
    簡稱BAC）0.05%（亦即每100ml血液中含50mg酒精），而(1)
    BAC到達0.03%至0.05% 時，對駕駛能力之影響為：多數駕駛
    人心境逐漸幻不定、視覺與反應靈敏性減弱、對速度及距離
    的判斷力差。對心理行為之影響為：觀察力逐漸欠缺、心情
    漸趨輕鬆、自信心增加、多話、精神狀態處於陶醉感。(2)BA
    C 到達0.05%至0.08%時，對駕駛能力之影響為：反應遲純、
    駕駛能力受損、遲而不決或決而不行。對心理行為之影響為
    ：情緒鬆弛、感情與行為趨向誇張、肌肉不協調、精神處於
    興奮狀態。(3)BAC到達0.08%至0.15% 時，對駕駛能力之影響
    為：判斷力嚴重受到影響、能與精神協調受損、駕駛之體能
    困難增加。對心理行為之影響為：產生情緒異常現象、步伐
    不平穩、言語不清、反應惡劣、記憶及判斷力受損、精神處
    於錯亂狀態。(4)BAC到達0.15%以上，對駕駛人能力之影響為
    ：視線搖晃、駕駛已進入恍惚狀態、判斷及理解遭到扭曲、
    駕駛不穩定。對心理行為之影響為：意識不明、嘔吐、站、
    走及講話困難、責任感喪失、精神處於麻痺狀態。(5)超過0.
    5%，對駕駛人能力之影響為：爛醉如泥、失去知覺可能致死
    、精神處於昏睡狀態。本案被告施予酒精濃度呼氣測結果為
    每公升1.50毫克，參酌上開說明，其已明顯達於不能安全駕
    駛程度，自應負公共危險罪責，是被告犯行可堪認定。
四、核被告所為，係犯刑法第185條之3之服用酒類，不能安全駕
    駛動力交通工具而駕駛罪。又被告於吊銷駕照後駕車係屬「
    無照駕駛」，自應依道路交通管理處罰條例第86條第1 項之
    規定，加重其刑。再被告有前開事實欄所載刑之執行完畢情
    形，有卷附台灣高等法院被告全國前案紀錄表可按，其受有
    期徒刑之執行完畢，5 年以內故意再犯本件有期徒刑以上之
    罪，為累犯，應依刑法第47條規定加重其刑，並依法遞加重
    之。爰審酌被告前已有6 次酒後駕車公共危險之前科，明知
    其駕照已被吊銷，不得駕駛車輛，且知酒後駕車在道路上行
    駛，對一般往來之公眾及駕駛人自身具有高度危險性，仍執
    意無照酒後駕車，既漠視自身安危，更枉顧公眾安全，惟慮
    及並未造成人員傷亡，再佐之其犯後坦承犯行、深表悔悟等
    一切情狀，量處如主文所示之刑，以示懲儆。
五、據上論斷，應依刑事訴訟法第273條之1第1項、第299條第1
    項，道路交通管理處罰條例第86條第1項，刑法第11條、第
    185條之3、第47條第1項，判決如主文。
本案經檢察官乙○○到庭執行職務。
中    華    民    國    95    年    12    月    29    日
                  交通法庭法    官  林淑鳳
以上正本證明與原本無異。
對於本件判決如有不服，應於收受送達後10日內，向本院提出上
訴書狀，上訴於臺灣高等法院，並按他造當事人之人數附具繕本
。
中    華    民    國    95    年    12    月    29    日
                          書 記 官  王毓嫻
附錄論罪法條
道路交通管理處罰條例第86條第1項
汽車駕駛人，無駕駛執照駕車、酒醉駕車、吸食毒品或迷幻藥駕
車、行駛人行道或行經行人穿越道不依規定讓行人優先通行，因
而致人受傷或死亡，依法應負刑事責任者，加重其刑至二分之一
。


司法院資訊處製作；財團法人民間司法改革基金會備份。
